【裁判字號】    95,訴,726
【裁判日期】    950907
【裁判案由】    毒品危害防制條例
【裁判全文】
臺灣士林地方法院刑事判決
公  訴  人  臺灣士林地方法院檢察署檢察官
被      告  乙○○
上列被告因違反毒品危害防制條例案件，經檢察官提起公訴（95
年度毒偵字第978 號），及移送併案審理（95年度毒偵字第1335
號），本院於訊問被告後，被告為有罪之陳述，經裁定認為宜以
簡式審判程序審理，並判決如下：
    主  文
乙○○連續施用第一級毒品，累犯，處有期徒刑壹年。扣案之第
一級毒品海洛因壹包（淨重壹點零玖公克，純度7.47％，純質淨
重零點零捌公克）沒收銷燬，包裝海洛因用之包裝袋壹個沒收。
    事  實
一、乙○○曾因施用第一級毒品海洛因及第二級毒品安非他命案
    件，經本院裁定送觀察勒戒後，認有繼續施用毒品之傾向，
    復經本院以91年度毒聲字第254 號裁定令入戒治處所施以強
    制戒治，嗣戒治成效經評定為合格，經本院以91年度毒聲字
    第902 號裁定停止戒治，所餘戒治期間付保護管束，於民國
    92 年3月10日保護管束期滿未經撤銷視為強制戒治執行完畢
    ，並經台灣士林地方法院檢察署檢察官於92年3 月20日以92
    年度戒毒偵字第26號為不起訴處分確定。又因施用第1 級毒
    品海洛因及第2 級毒品安非他命案件，經本院於93年6 月7
    日以93年度訴字第123 號判決處有期徒刑10月確定，並於94
    年5 月5 日縮短刑期假釋出獄，所餘期間交付保護管束，於
    94年8 月7 日保護管束期滿未經撤銷視為執行完畢。詎乙○
    ○不知悔改，於前案強制戒治執行完畢釋放後5 年內，復基
    於施用第1 級毒品海洛因之概括犯意，自95年2 、3 月間某
    日起至同年6 月30日止，在台北縣汐止市○○街73巷15弄1
    號住處，以海洛因置於玻璃球內加以燒烤，吸食產生煙霧之
    方式，連續施用第一級毒品海洛因多次，嗣於95年5 月7 日
    凌晨1 時30分許，駕車行經國道1 號公路南下台北市○○區
    ○○路2 段出口處時，為警攔檢查獲，並在車內扣得第一級
    毒品海洛因1 包（淨重1.09公克）。
二、案經台北市政府警察局內湖分局報告臺灣士林地方法院檢察
    署檢察官偵查起訴及台北市政府警察局南港分局報告臺灣士
    林地方法院檢察署檢察官偵查後移送併案審理。
    理  由
一、前揭犯罪事實，業據被告乙○○於本院審理時坦承不諱，且
    被告於95年5月7日為警查獲後所採集之尿液，經送台灣檢驗
    科技股份有限公司以氣相層析質譜儀分析法檢驗結果，呈鴉
    片類之陽性反應，有上開公司95年5月23日報告編號CH/2006
    /50682號濫用藥物尿液檢驗報告1紙（見95年度毒偵字第978
    號卷第55頁）附卷可稽。此外，扣案之白粉1 包，經送法務
    部調查局以化學呈色法及氣相層析質譜儀分析法檢驗結果，
    含第1 級毒品海洛因成分，淨重1.09公克（空包裝重0.3 公
    克），純度7.47％，純質淨重0.08公克，有法務部調查局95
    年6 月22日調科壹字第040004396 號鑑定通知書1 紙（見95
    年度毒偵字第978 號卷第61頁）存卷可憑。綜上，堪認被告
    之自白與事實相符，足以採信。又被告乙○○曾因施用第一
    級毒品海洛因及第二級毒品安非他命案件，經本院裁定送觀
    察勒戒後，認有繼續施用毒品之傾向，復經本院以91年度毒
    聲字第254 號裁定令入戒治處所施以強制戒治，嗣戒治成效
    經評定為合格，經本院以91年度毒聲字第902 號裁定停止戒
    治，所餘戒治期間付保護管束，於民國92年3 月10日保護管
    束期滿未經撤銷視為強制戒治執行完畢，並經台灣士林地方
    法院檢察署檢察官於92年3 月20日以92年度戒毒偵字第26號
    為不起訴處分確定，有上開不起訴處分書、臺灣高等法院被
    告前案紀錄表各1 份在卷足參，是被告於強制戒治執行完畢
    釋放後之5 年內，再犯本件連續施用第一級毒品之罪，堪以
    認定，應依法論科。
二、核被告乙○○所為，係犯毒品危害防制條例第10條第1 項之
    施用第一級毒品罪。其施用前持有第一級毒品之低度行為，
    已為施用之高度行為所吸收，不另論罪。又被告行為後，刑
    法第56條連續犯之規定，業於94年2 月2 日修正公布刪除，
    並於95年7 月1 日施行，則被告之犯行，因行為後新法業已
    刪除連續犯之規定，此刪除雖非犯罪構成要件之變更，但顯
    已影響行為人刑罰之法律效果，自屬法律有變更，依新法第
    2 條第1 項規定，比較新、舊法之結果，仍應適用較有利被
    告之行為時即舊法論以連續犯（最高法院95年第8 次刑事庭
    會議決議參照）。是被告先後多次施用第一級毒品之犯行，
    時間緊接，所犯構成要件相同之罪，顯係基於概括犯意為之
    ，為連續犯，應依修正前刑法第56條之規定，以1 罪論，並
    加重其刑。再被告行為後，刑法第47條第1 項關於累犯之規
    定，增加犯罪行為人之再犯係出於「故意」者，始有累犯加
    重之適用，並於94年2 月2 日修正公布，於95年7 月1 日施
    行。本件被告有事實欄所載之犯罪科刑執行情形，有臺灣高
    等法院被告前案紀錄表1 紙附卷可憑，其於有期徒刑執行完
    畢後，5 年內再基於故意犯而本件有期徒刑以上之罪，無論
    依修正前刑法第47條或修正後之刑法第47條第1 項規定，均
    構成累犯，依新修正之刑法第2 條第1 項前段之規定，應適
    用行為時之修正前刑法第47條規定論處，為累犯，並依法遞
    加重其刑。又公訴意旨雖未敘及被告於95年5 月7 日起至同
    年6 月30日止，在台北縣汐止市○○街73巷15弄1 號住處，
    連續施用第一級毒品海洛因之犯行，然該部分事實與公訴人
    起訴之犯罪事實既具有修正前刑法連續犯之裁判上一罪關係
    ，應為起訴效力所及，本院自應併予審究。爰審酌被告經觀
    察、勒戒及強制戒治後，仍未能杜絕毒品之誘惑，及其生活
    狀況、品行、施用毒品情形、犯罪之動機、目的、手段、所
    生危害，惟犯罪後坦承犯行，態度尚稱良好等一切情狀，量
    處如主文所示之刑，以示懲儆。
三、扣案之海洛因1 包（淨重1.09公克，純度7.47％，純質淨重
    0.08公克）係第1 級毒品，應依毒品危害防制條例第18條第
    1 項前段宣告沒收銷燬。至扣案之包裝海洛因用之包裝袋1
    個（重0.3 公克），有防止毒品裸露、散逸之功能，且既與
    毒品分別鑑秤其重量，與毒品即無難以析離而無法個別宣告
    沒收之情事，故上開包裝袋既係被告所有且用以盛裝海洛因
    之工具，爰依刑法第38條第1 項第2 款規定宣告沒收。
四、移送併案審理意旨略以：被告基於施用第1 級毒品海洛因之
    概括犯意，自95年7 月1 日起至同年7 月7 日上午9 時許止
    ，連續施用第1 級毒品海洛因，因認被告此部分亦涉犯毒品
    危害防制條例第10條第1 項之施用第一級毒品罪嫌云云。惟
    查：
    (一)被告行為後，刑法第56條連續犯之規定，業於94年2 月2
      日修正公布刪除，並於95年7 月1 日施行，則被告於新法
      施行後之犯行，因修正後之刑法已刪除連續犯之規定，自
      應適用新法分別一一予以論罪，然後再與前開於新法施行
      前所犯之連續犯行，全部併合處罰，此有最高法院95年第
      8 次刑事庭會議決議參照。
    (二)查被告此部分於新法施行後之施用第一級毒品海洛因犯行
      ，依上開說明，因修正後之刑法已刪除連續犯之規定，自
      應適用新法分別一一予以論罪，是被告此部分之犯行與上
      開起訴並經論罪科刑部分，既無修正前刑法連續犯之裁判
      上一罪關係，復未據起訴，本院自無從加以論究，應退由
      檢察官另行偵辦，併此敘明。
據上論斷，應依刑事訴訟法第273 條之1 第1 項、第299 條第1
項前段，毒品危害防制條例第10條第1 項、第18條第1 項前段，
刑法第2 條第1 項前段、第11條、第38條第1 項第2 款，修正前
刑法第47條、第56條判決如主文。
本案經檢察官甲○○到庭執行職務。
中    華    民    國    95    年    9     月    7     日
                  刑事第四庭法  官    許碧惠
以上正本證明與原本無異。
如不服本判決，應於判決送達後10日內，向本院提出上訴狀。
                            書記官    徐仁豐
中    華    民    國    95    年    9     月    7     日
附錄本判決論罪科刑依據之法條：
毒品危害防制條例第10條第1項：
施用第一級毒品者，處6月以上5年以下有期徒刑。


司法院資訊處製作；財團法人民間司法改革基金會備份。
